最高法院刑事判決　　　　　　　　　 111年度台上字第2427號
上　訴　人　吳榮川



上列上訴人因過失致人於死案件，不服臺灣高等法院臺中分院中
華民國111年1月18日第二審判決（110 年度交上訴字第2016號，
起訴案號：臺灣臺中地方檢察署109年度偵字第19313號），提起
上訴，本院判決如下：
    主  文
上訴駁回。
    理  由
一、按刑事訴訟法第377 條規定，上訴於第三審法院，非以判決
    違背法令為理由，不得為之。是提起第三審上訴，應以原判
    決違背法令為理由，係屬法定要件。如果上訴理由書狀並未
    依據卷內訴訟資料，具體指摘原判決不適用何種法則或如何
    適用不當，或所指摘原判決違法情事，顯與法律規定得為第
    三審上訴理由之違法情形，不相適合時，均應認其上訴為違
    背法律上之程式，予以駁回。本件經原審審理結果，認上訴
    人吳榮川有原判決犯罪事實欄所記載之犯行，因而維持第一
    審論以上訴人犯過失致人於死罪，處有期徒刑7 月之判決，
    駁回上訴人在第二審之上訴。已詳敘其調查、取捨證據之結
    果及憑以認定犯罪事實之得心證理由。從形式上觀察，並無
    足以影響判決結果之違法情形存在。
二、按刑之量定，本屬為裁判之法院得依職權裁量之事項，苟其
    量刑已以行為人之責任為基礎，並斟酌刑法第57條各款所列
    情狀，在法定刑度內，酌量科刑，無顯然失當或違反公平、
    比例及罪刑相當原則者，亦無偏執一端，致明顯失出失入情
    形，自不得指為違法。而刑法第59條之酌量減輕其刑，必須
    犯罪另有特殊之原因與環境，在客觀上足以引起一般同情，
    認為宣告法定最低度刑期，猶嫌過重者，始有其適用。原判
    決就上訴人犯行依自首之規定減輕其刑後，以其責任為基礎
    ，具體審酌刑法第57條科刑標準等一切情狀，在罪責原則下
    適正行使其量刑之裁量權，並於理由敘明如何維持第一審所
    審酌上訴人駕駛大貨車本應謹慎以維自身及他人安全，竟未
    遵守規定讓直行車先行即貿然左轉，致被害人王煜銓死亡，
    對於其家屬造成難以回復之損害，兼以其犯後坦承犯行之態
    度，暨與告訴人間就賠償金額差距過大而無法成立調解，另
    被害人無照駕駛、高速行車，亦未做好停車之準備而與有過
    失，再衡以上訴人智識程度、家庭狀況等一切情狀，量處有
    期徒刑7 月；並秉諸前旨，說明刑法第59條之酌量減輕，必
    以符於該條規定要件始得適用，而犯罪情節輕微，固可為從
    輕科刑之標準，尚不得逕據為依此酌量減輕之理由。本件上
    訴人所犯過失致死罪，經依刑法第62條前段自首減輕其刑後
    ，已無情輕法重足以引起一般同情之客觀情狀而應予以憫恕
    之情，自無再援用刑法第59條酌減其刑等旨。經核並無濫用
    自由裁量權限之情形，要無違法可指。而原判決並已依卷附
    道路交通事故調查報告表㈠，及上開交岔路口之現場照片等
    證據資料，認定本案案發當時之柏油路面乾燥、無缺陷及障
    礙物且視距良好，亦無所謂該路段道路設計是否有高低起伏
    之問題。上訴意旨仍執陳詞謂原判決未參考相關量刑要點，
    本件係屬過失犯罪、雙方肇事因素、責任比例，且上訴人已
    與其中一被害人調解，另因死者家屬未考量肇責所要求之調
    解金額過鉅，致無法達成，暨現場路況未經調查等情，復未
    適用刑法第59條予以酌減其刑，仍維持第一審有期徒刑7 月
    之判決，量刑實嫌過重失衡，而有違比例原則之不適用法則
    ，及證據調查未盡之違法云云，係對原審法院已踐行之證據
    調查程序及適法量刑職權之行使，徒以自己說詞而任為指摘
    ，自與適法之第三審上訴理由不合。
三、綜上，本件上訴為違背法律上之程式，應予駁回。
據上論結，應依刑事訴訟法第395條前段，判決如主文。
中    華    民    國   111    年    4     月    28    日
                  刑事第二庭審判長法  官  林  勤  純  
                                  法  官  王  梅  英  
                                  法  官  李  釱  任  
                                  法  官  吳  秋  宏  
                                  法  官  莊  松  泉  
本件正本證明與原本無異
                                  書記官
中    華    民    國   111    年    5     月    3     日